【裁判字號】    92,竹簡,39
【裁判日期】    920423
【裁判案由】    
【裁判全文】
臺灣新竹地方法院民事簡易判決  九十二年度竹簡字第三九號
    原      告  乙○○
    訴訟代理人  潘枝省
    被      告  甲○○
右當事人間損害賠償事件，本院判決如左：
    主      文
被告應給付原告新臺幣肆萬肆仟伍佰壹拾陸元。
原告其餘之訴駁回。
訴訟費用由被告負擔五分之一，餘由原告負擔。
    事實及理由
一、原告主張：被告甲○○於民國九十年十一月十一日下午四時三十分許，在原告位
    於新竹市○○路三五一號六樓之十住處，基於傷害之犯意，以木棍毆打原告，致
    原告受有頭部外傷、臉部撕裂傷二公分、左眼瘀傷、雙耳瘀傷、背部擦傷二十公
    分×二公分之普通傷害，原告受有損害，爰依民法第一百八十四條第一項、第一
    百九十三條第一項、第一百九十五條第一項規定請求損害賠償。請求之項目為：
    (1)醫療費用：一萬四千七百五十一元。(2)就醫及療養期間無法工作之損失：每日
    二千元，計三十日，共六萬元。(3)療養期間不便之交通費：每日五百元，計三十
    日，共一萬五千元。(4)精神慰撫金：十萬元。(5)療養期間營養費：每日一千元，
    計三十日，共三萬元。並聲明：被告應給付原告二十一萬九千七百五十一元。
二、被告對上開事實不爭執，惟辯稱：醫療費用中新臺幣（下同）一萬三千元部分與
    原告所受傷勢不符，請求向新竹醫院查明該項費用。並聲明：(1)原告之訴駁回。
    (2)訴訟費用由原告負擔。
三、本院之判斷：
（一）程序部分：
    本件被告經合法通知，未於最後言詞辯論期日到場，核無民事訴訟法第三百八十
    六條各款所列情形，爰依原告聲請，由其一造辯論而為判決。
（二）實體部分：
  １、原告主張遭被告毆傷之事實，業據提出新竹醫院甲種診斷証明書二件為証，並
      經本院依職權調閱本院九十一年度易字第七八三號刑事卷查明屬實，被告對上
      開事實亦不爭執，堪信原告主張為真實。
  ２、按因故意或過失不法侵害他人之權利者，負損害賠償責任；不法侵害他人之身
      體或健康者，對於被害人因此喪失或減少勞動能力或增加生活上之需要時，應
      負損害賠償責任；又不法侵害他人之身體、健康，被害人雖非財產上之損害，
      亦得請求賠償相當之金額，民法第一百八十四條第一項前段、第一百九十三條
      第一項、第一百九十五條第一項分別定有明文。被告不法侵害原告之身體，既
      經認定，且原告所受傷害與被告之故意行為間顯有相當因果關係，則被告對於
      原告因而所受之損害，自應負損害賠償責任。茲就原告請求被告賠償之金額，
      應否准許分述如左：
    (1)、醫療費用：原告支出醫療費用合計一萬四千七百五十一元之事實，已據提出
        新竹醫院收款費用明細表、門診費用証明書各一件証，並據本院向新竹醫院
        查明屬實，有該院九十二年二月二十七日新醫歷字第九二０一二四七號函可
        據（本院卷第十八、十九頁），堪信為真實。雖被告辯稱醫療費用中一萬三
        千元部分與原告所受傷勢不符云云，惟該費用係因原告遭毆打後，造成左上
        正中門齒及左上第一大臼齒折斷（未併隨牙髓裸露），於九十年十一月十三
        日出院當日至牙科門診求治，由於牙齒牙冠之斷裂，但因斷裂缺損部分較大
        ，一般補綴無法穩固塑型，遂建議以膺復牙冠重建，分別於九十年十一月十
        四日、十一月二十一日、十一月二十三日，三次牙科門診治療，費用共一萬
        三千元，有前開新竹醫院函可憑，是該項費用自屬本次傷害所支出，原告據
        以請求，核無不合，應予准許，被告所辯尚無可採，應予駁回。
    (2)、就醫及療養期間無法工作之損失：此部分原告提出其九十一年九月至十一月
        之薪資表三件為証（本院卷第二十八頁），雖非受傷期間（九十年十一月間
        ）之薪資証明，惟可做為其所得之參考，依該薪資表所載原告月所得約為三
        萬零五百九十六元，則其日薪為一千零二十元（30596÷30=1020，四捨五入
        ，下同），又依前開新竹醫院函所載，依原告之病症一般休養兩週（即十四
        天）即能康復，從而原告得請求之金額為一萬四千二百八十元（1020×14＝
        14280），原告請求每日二千元，合計三十日，共六萬元之損害，尚屬無據
        ，超過一萬四千二百八十元部分，為無理由，應予駁回。
    (3)、精神慰撫金：原告遭被告毆打受傷，而受有身心及精神上相當之痛苦，請求
        被告賠償精神慰撫金，自屬有據。本院審酌原告之故意傷害行為、原告所受
        傷勢，原告任職科技公司，月入三萬餘元等情，認原告請求六萬元之慰撫金
        尚屬允洽，逾此部分（即四萬元部分），為無理由，應予駁回。
    (4)、原告另請求療養期間不便之交通費一萬五千元，及療養期間營養費三萬元，
        惟此部分，均為被告所否認，原告復無法舉証証明，其主張自無可採，應予
        駁回。
  ３、次按損害之發生或擴大，被害人與有過失者，法院得減輕賠償金額，或免除之
      ，民法第二百十七條第一項定有明文。本件係兩造間係互毆，原告固有受傷，
      惟被告亦受有「頭部外傷，頭皮血腫」等傷害，有診斷証明書一件為証（本院
      九十一年度易字第七八三號刑事卷第十五頁正面，影印附於本院卷第四十頁正
      面），証人林振榮於偵查中証稱：「因為前一天我在家打麻將吵到他們，我想
      下去跟他道歉（指原告），我有按電鈴，他打開第二道門，請我們進去，我們
      即把第一道鐵門打開進入（未上鎖），進去後我與潘某（即原告）就發生口角
      ，潘某就拿棍子打我，我被打後我沒有反抗，就離開潘某家，離開時看到劉某
      （即被告）與潘某二人扭打在一起，之後情形就不清楚。」（見偵查卷第二十
      五頁正面，影印附於本院卷第三十二頁正面），証人楊國忠亦証稱：「．．．
      看到劉某（即被告）在電梯門旁邊，他頭部腦勺流血．．．」（見偵查卷第三
      十八頁正面，影印附於本院卷三十七頁），復有本院九十一年度易字第七八三
      號刑事判決可據，雖原告否認有毆打被告，惟與上開証據不符，尚難採信。綜
      上，堪認原告就本件損害之發生，與有過失，爰減輕被告之損害賠償金額二分
      之一，即被告應賠償之金額為四萬四千五百十六元（14751+14280+60000÷
      2=44516）。
四、本件判決之基礎已臻明確，兩造其餘之攻擊、防禦方法與舉証，經審酌後，核與
    判決結果無影響，爰不一一論列，併此敘明。
五、訴訟費用負擔之依據：民事訴訟法第七十九條但書。
中      華      民      國    九十二    年      四      月    二十三    日
                                    臺灣新竹地方法院新竹簡易庭
~B法      官  吳上晃
右為正本係照原本作成。
如對本判決上訴，須於判決送達後廿日內向本院提出上訴狀（須按他造當事人之人數
附繕本）。
中      華      民      國    九十二    年      四      月    二十三    日
~B法院書記官  邱明智


司法院資訊處製作；財團法人民間司法改革基金會備份。
